臺灣高雄地方法院刑事判決　　　　　　　　　　　　九十三年度訴字第二八八號
　　公　訴　人　臺灣高雄地方法院檢察署檢察官
　　被　　　告　甲○○
右列被告因違反毒品危害防制條例案件，經檢察官提起公訴（九十三年度毒偵字第三
九八二號）暨移送併辦（九十三年度毒偵字第四四一九號），嗣因被告就被訴事實為
有罪之陳述，經本院合議庭裁定由受命法官獨任適用簡式審判程序審理，本院判決如
左：
    主  文
甲○○連續施用第一級毒品，累犯，處有期徒刑壹年，扣案海洛因壹拾參包（其中陸
包合計淨重肆點陸捌公克、空包裝重壹點零壹公克，另柒包合計淨重貳點伍玖公克、
空包裝重壹點陸捌公克），殘有海洛因之殘渣袋壹個、針筒貳支、鏟子壹支、止血帶
壹條均沒收銷燬之，止血帶壹條沒收；又連續施用第二級毒品，累犯，處有期徒刑柒
月，扣案甲基安非他命肆包（分別驗後毛重壹點捌公克、壹拾玖點貳公克、柒點貳公
克、柒點貳公克）、前開殘有甲基安非他命之止血帶壹條均沒收銷燬之。應執行有期
徒刑壹年陸月，扣案海洛因壹拾參包（其中陸包合計淨重肆點陸捌公克、空包裝重壹
點零壹公克，另柒包合計淨重貳點伍玖公克、空包裝重壹點陸捌公克），殘有海洛因
之殘渣袋壹個、針筒貳支、鏟子壹支，甲基安非他命肆包（分別驗後毛重壹點捌公克
、壹拾玖點貳公克、柒點貳公克、柒點貳公克）及殘有海洛因與甲基安非他命之止血
帶壹條均沒收銷燬之，止血帶壹條沒收。
    事  實
一、甲○○因違反肅清煙毒條例案件，經本院以八十四年度訴字第九七九號判處有期
    徒刑三年六月確定，復因違反肅清煙毒條例案件，經本院以八十五年度訴字第一
    二八號判處有期徒刑四年確定，上開二罪接續執行，於民國八十四年八月十日入
    監執行，於八十七年十一月二十五日假釋付保護管束，嗣經撤銷假釋，於八十九
    年四月八日入監執行殘刑，於九十三年三月十七日縮短刑期執行完畢。其前因施
    用毒品案件，經本院以八十八年度毒聲字第五六七八號裁定送觀察、勒戒後，認
    有繼續施用毒品之傾向，由本院以八十八年度毒聲字第八一五八號裁定令入戒治
    處所施以強制戒治，嗣於戒治期間表現良好，經本院以八十九年度毒聲字第二三
    七七號裁定停止戒治，所餘戒治期間付保護管束，於保護管束期滿後，由臺灣高
    雄地方法院檢察署檢察官於八十九年十一月十日，以八十九年度戒毒偵字第一二
    六○號不起訴處分確定。詎不知悔改，於上開強制戒治執行完畢釋放後五年內，
    基於施用第一級毒品之概括犯意，自九十三年五月底起至同年八月六日下午三時
    許止，在其位於高雄縣鳳山市○○里○○○路一七八號住處，以將海洛因摻礦泉
    水置於針筒內皮下注射之方式，約一天四、五次，連續施用第一級毒品海洛因多
    次，甲○○另萌施用第二級毒品之概括犯意，自九十三年五月底起至同年八月六
    日凌晨四時許止，在上開住處，以將甲基安非他命置於吸食器內點火吸食其霧化
    氣體之方式，約二、三天施用一次，連續施用第二級毒品甲基安非他命多次。嗣
    先為警於九十三年七月二十一日凌晨一時三十分許，在高雄縣鳳山市○○○路四
    五一號前盤查查獲，並扣得甲○○所有之海洛因六包（合計淨重四點六八公克、
    空包裝重一點零一公克）、甲基安非他命一包（驗後毛重一點八公克）、殘有海
    洛因之殘渣袋一個與針筒一支，及其所有預備供施用海洛因所用之止血帶一條；
    復為警於九十三年八月六日下午四時三十分許，持本院核發之搜索票至甲○○上
    開住處搜索查獲，並扣得甲○○所有供施用之海洛因七包（合計淨重二點五九公
    克、空包裝重一點六八公克），甲基安非他命三包（分別驗後毛重十九點二公克
    、七點二公克、七點二公克），殘有海洛因之針筒一支與鏟子一支，及殘有海洛
    因與甲基安非他命之止血帶一條。
二、案經高雄縣政府警察局鳳山分局先後報請臺灣高雄地方法院檢察署檢察官偵查起
    訴及移送併辦後，由本院改依簡式審判程序審理。
    理  由
一、本件被告所犯為死刑、無期徒刑、最輕本刑為三年以上有期徒刑以外之罪，其於
    準備程序進行中，就被訴事實為有罪之陳述，經告知簡式審判程序之旨，並聽取
    當事人之意見後，本院合議庭裁定由受命法官獨任進行簡式審判程序，合先敘明
    。
二、右揭事實，業據被告甲○○於本院審理中自白不諱，且被告於九十三年七月二十
    一日、同年八月六日為警採集尿液送驗結果，均呈嗎啡及甲基安非他命陽性反應
    ，有高雄縣政府衛生局九十三年七月二十九日九三煙檢字第一五八五號煙毒尿液
    檢驗成績書、尿液流程管制清冊、高雄縣政府衛生局九十三年八月十三日九三煙
    檢字第一七三六號煙毒尿液檢驗成績書、尿液流程管制清冊各一份附卷可稽。又
    警方於查獲被告時，先後扣得白色粉末十三包、殘渣袋一個、針筒二支、鏟子一
    支、白色晶體四包等物，其中白色粉末十三包經送驗結果，均含海洛因成分，其
    中六包合計淨重四點六八公克、空包裝重一點零一公克，另七包合計淨重二點五
    九公克、空包裝重一點六八公克，有法務部調查局九十三年九月七日調科壹字第
    二二○○一七九四四號、九十三年九月二十一日調科壹字第二二○○一八○七四
    號鑑定通知書二紙可參，而殘渣袋一個、針筒二支與鏟子一支經送驗結果，均呈
    海洛因陽性反應，有高雄醫學大學附設中和紀念醫院九十三年八月三十一日編號
    0000－000號、編號0000－000號、九十三年九月二十九日編號0
    000－000號、編號0000－000號檢驗報告四紙足據，又白色晶體四
    小包經送驗結果，均呈甲基安非他命陽性反應，分別驗前毛重一點九公克、驗後
    毛重一點八公克，驗前毛重十九點三公克、驗後毛重十九點二公克，驗前毛重七
    點三公克、驗後毛重七點二公克，驗前毛重七點三公克、驗後毛重七點二公克，
    有高雄醫學大學附設中和紀念醫院九十三年八月三十一日編號0000－000
    號、九十三年九月二十九日編號0000－000號、編號0000－000號
    、編號0000－000號檢驗報告四紙足稽，至警方於九十三年八月六日扣得
    之止血帶一條經送驗結果，呈海洛因與甲基安非他命陽性反應，此亦有高雄醫學
    大學附設中和紀念醫院九十三年九月二十九日編號0000－000號檢驗報告
    一紙可憑，堪認被告上開自白與事實相符，其確有連續施用海洛因及甲基安非他
    命無疑。再被告前因施用毒品案件，經本院以八十八年度毒聲字第五六七八號裁
    定送觀察、勒戒後，認有繼續施用毒品之傾向，由本院以八十八年度毒聲字第八
    一五八號裁定令入戒治處所施以強制戒治，嗣於戒治期間表現良好，經本院以八
    十九年度毒聲字第二三七七號裁定停止戒治，所餘戒治期間付保護管束，於保護
    管束期滿後，由臺灣高雄地方法院檢察署檢察官於八十九年十一月十日，以八十
    九年度戒毒偵字第一二六○號不起訴處分確定之事實，有上開不起訴處分書、臺
    灣高等法院被告全國前案紀錄表、本院被告院內索引卡紀錄表、臺灣高雄地方法
    院檢察署刑案資料查註紀錄表各一紙附卷可參，被告於強制戒治執行完畢釋放後
    五年內，再犯施用海洛因及甲基安非他命罪，事證明確，其犯行應堪認定。
三、按海洛因、甲基安非他命分屬毒品危害防制條例第二條第二項第一、二款規定之
    第一、二級毒品，不得非法持有、施用。次按犯毒品危害防制條例第十條施用第
    一級、第二級毒品之罪者，檢察官應先將被告送勒戒處所觀察、勒戒，經觀察、
    勒戒後，認有繼續施用毒品傾向者，應由檢察官聲請法院裁定令入戒治處所施以
    強制戒治，強制戒治期滿，應由檢察官為不起訴之處分，依此強制戒治執行完畢
    釋放後，五年內再犯第十條之罪，檢察官應依一般刑事訴訟程序予以起訴論罪科
    刑，此觀諸毒品危害防制條例第二十條第一項、第二項、第二十三條第二項前段
    規定自明。本件被告前因施用毒品案件，經送觀察、勒戒後，認有繼續施用毒品
    傾向，經裁定施以強制戒治，於強制戒治執行完畢釋放後五年內再犯本案施用毒
    品犯行，自屬應依法論罪科刑之行為，是核被告所為，係犯毒品危害防制條例第
    十條第一項之施用第一級毒品罪，及同條例第二項之施用第二級毒品罪。被告施
    用第一、二級毒品前後持有海洛因、甲基安非他命之低度行為，應分別為施用之
    高度行為所吸收，均不另論罪。又被告先後多次施用第一、二級毒品之犯行，均
    時間緊接，手法相同，觸犯構成要件同一之罪名，顯係基於概括犯意反覆為之，
    爰均依連續犯之規定論以一罪，並依法加重其刑。併案部分（即九十三年八月六
    日查獲部分）雖未據檢察官起訴，然此部分與檢察官已起訴並經本院論罪科刑之
    施用第一、二級毒品部分，分別有連續犯之裁判上一罪關係，本院自應併予審究
    。又被告前因違反肅清煙毒條例案件，經本院以八十四年度訴字第九七九號判處
    有期徒刑三年六月確定，復因違反肅清煙毒條例案件，經本院以八十五年度訴字
    第一二八號判處有期徒刑四年確定，上開二罪接續執行，於八十四年八月十日入
    監執行，於八十七年十一月二十五日假釋付保護管束，嗣經撤銷假釋，於八十九
    年四月八日入監執行殘刑，於九十三年三月十七日縮短刑期執行完畢，有臺灣高
    等法院被告全國前案紀錄表一份在卷可佐，其受有期徒刑之執行完畢，五年以內
    再犯本案有期徒刑以上之二罪，為累犯，均應依法加重其刑，並均遞加之。被告
    所犯上開二罪，犯意各別，行為互殊，應分論併罰。爰審酌被告歷經觀察、勒戒
    及強制戒治等程序，猶無法戒絕毒癮，仍再度施用海洛因及甲基安非他命，顯見
    其意志不堅，無悔改之決心，有違政府制定毒品危害防制條例之立法美意，本不
    宜寬貸，惟念其所為尚未害及他人，且犯後坦承犯行，態度尚佳等一切情狀，就
    其所犯上開二罪，分別量處如主文所示之刑，且定其應執行刑，以資懲儆。扣案
    之供被告施用之海洛因十三包（其中六包合計淨重四點六八公克、空包裝重一點
    零一公克，另七包合計淨重二點五九公克、空包裝重一點六八公克）、甲基安非
    他命四包（分別驗後毛重一點八公克、十九點二公克、七點二公克、七點二公克
    ）分屬毒品危害防制條例規定之第一、二級毒品，而殘有海洛因之殘渣袋一個、
    針筒二支與鏟子一支，因該等物品與其上海洛因無從剝離，應一體視同第一級毒
    品，又警方於九十三年八月六日扣得殘有海洛因與甲基安非他命之止血帶一條，
    因該物與其上毒品無從析離，應一體視同第一、二級毒品，均應依毒品危害防制
    條例第十八條第一項前段規定宣告沒收銷燬之。另警方於九十三年七月二十一日
    扣得之止血帶一條，係被告所有預備供施用海洛因所用之物，業據被告於本院審
    理時供明，爰依刑法第三十八條第一項第二款之規定宣告沒收銷燬之。
據上論斷，應依刑事訴訟法第二百九十九條第一項前段、第二百七十三條之一第一項
，毒品危害防制條例第十條第一項、第二項、第十八條第一項前段，刑法第十一條、
第五十六條、第四十七條、第三十八條第一項第二款、第五十一條第五款、第九款，
判決如主文。
本案經檢察官乙○○到庭執行職務。
中      華      民      國      九十三      年      十一    月  三十    日
                                  臺灣高雄地方法院刑事庭
                                        法官    莊  珮  君
右正本證明與原本無異。
如不服本判決，應於判決送達後十日內，向本院提出上訴狀。
                                      書記官    呂  怜  勳
中      華      民      國      九十三      年      十一    月  三十    日
附錄：
毒品危害防制條例第十條
施用第一級毒品者，處六月以上五年以下有期徒刑。
施用第二級毒品者，處三年以下有期徒刑。
